Inventaris van het archief van de Nederlandse Spaarbankbond (NSBB), 1906-2000
Nationaal Archief, Den Haag
- STUKKEN BETREFFENDE BIJZONDERE ONDERWERPEN, 2
  - TAAKUITVOERING, 2.5
    - ECONOMISCHE ZAKEN, 2.5.6
      - STATISTIEK EN ONDERZOEK, 2.5.6.3
        - Stukken betreffende de deelname van spaarbanken aan het Bedrijfsvergelijkend Onderzoek., 1972 - 1975; 3386-3389; 3 pakken en 1 omslag
          - 1972, 3386
          - 1973, 3387
          - 1974, 3388
          - 1975, 3389; 1 omslag
        - Persoverzichten uitgegeven door de afdeling Economische Zaken., 1974 - 1988; 3390-3404; 15 omslagen
          - 1974, 3390
          - 1975, 3391
          - 1976, 3392
          - 1977, 3393
          - 1978, 3394
          - 1979, 3395
          - 1980, 3396
          - 1981, 3397
          - 1982, 3398
          - 1983, 3399
          - 1984, 3400
          - 1985, 3401
          - 1986, 3402
          - 1987, 3403
          - 1988, 3404
        - Maandverslagen van het statistisch centrum., 1975 - 1977; 3405; 1 omslag
        - Rapporten inzake bedrijfsvergelijkend onderzoek., 1975 - 1981; 3406-3493; 88 omslagen
          - Alblasserdam; Nutsspaarbank. 1975 - 1979, 3406
          - Alphen aan den Rijn; Nutsspaarbank. 1975 - 1981, 3407
          - Amersfoort; Bondsspaarbank voor Midden- en Oost- Nederland. 1975, 3408
          - Amsterdam; Spaarbank voor de Stad Amsterdam. 1975, 3409
          - Andijk; Nutsspaarbank Andijk-Wervershoek. 1975 - 1980, 3410
          - Appingedam; Nieuwe Spaarbank. 1975 - 1981, 3411
          - Arnhem; Gemeentespaarbank. 1975 - 1979, 3412
          - Baflo; Spaarbank. 1975 - 1979, 3413
          - Barneveld; Spaarbank van 1845. 1975 - 1980, 3414
          - Bedum; Bondsspaarbank. 1975 - 1976, 3415
          - Beemster; Nutsspaarbank Beemster-Purmerend-Edam. 1975 - 1981, 3416
          - Beerta; Spaarbank. 1975 - 1980, 3417
          - Bellingwolde; Nutsspaarbank. 1975 - 1979, 3418
          - Bolsward; Bondsspaarbank. 1975 - 1980, 3419
          - Borculo; Spaarbank. 1975 - 1978, 1980, 3420
          - Breda; Bondsspaarbank. 1975 - 1979, 3421
          - Breukelen; Spaarbank. 1975 - 1979, 3422
          - Buren; Nutsspaarbank. 1976 - 1980, 3423
          - Bussum; Rooms Katholieke Spaarbank. 1976, 3424
          - Delfzijl; Bondsspaarbank. 1975 - 1979, 3425
          - Doetinchem; Gemeente-Spaarbank. 1975 - 1981, 3426
          - Dronrijp; Bondsspaarbank Dronrijp. 1976 - 1980, 3427
          - Enkhuizen; Nutsspaarbank. 1975 - 1980, 3428
          - Enschede; Bondsspaarbank voor Twente. 1975 - 1981, 3429
          - Gieten; Bondsspaarbank. 1975 - 1980, 3430
          - Goor; Bondsspaarbank. 1975 - 1979, 3431
          - Gorinchem; Bondsspaarbank. 1975 - 1981, 3432
          - Gorredijk; Bondsspaarbank. 1975 - 1980, 3433
          - Gravenhage, `s-; Algemene Spaarbank Nederland. 1975 - 1981, 3434
          - Gravenhage, `s-; Nutsspaarbank. 1975, 3435
          - Gravenzande, `s-; Bondsspaarbank Westland. 1977 - 1979, 3436
          - Groningen; Bondsspaarbank Noord-Nederland. 1975, 1978 - 1979, 3437
          - Groningen; Christelijke Spaarbank ''Eigen Haard''. 1977, 3438
          - Grijpskerk; Bondsspaarbank Westerkwartier. 1975 - 1980, 3439
          - Haarlem; Nutsspaarbank West-Nederland. 1975, 3440
          - Haastrecht; Nutsspaarbank. 1975 - 1980, 3441
          - Harkstede; Spaarbank van Harkstede en Scharmer. 1975 - 1978, 3442
          - Harlingen; Bondsspaarbank Harlingen. 1975 - 1979, 3443
          - Heerenberg, 's; Spaarbank. 1975 - 1979, 3444
          - Heerlen; Spaarbank Sint Pancratius. 1975 - 1981, 3445
          - Holwierde; Spaarbank. 1975, 3446
          - Hoogwoud; Nutsspaarbank. 1976, 3447
          - Huissen; Bondsspaarbank. 1977 - 1980, 3448
          - Kampen; Bondsspaarbank Centraal-Nederland. 1975 - 1981, 3449
          - Katwijk; Spaarbank der Gemeente Katwijk. 1975 - 1976, 1978 - 1980, 3450
          - Kiel-Windeweer; Spaarbank van de Landbouwvereniging. 1976, 3451
          - Krommenie; Volksspaarbank. 1975 - 1980, 3452
          - Leeuwarden; Friese Bondsspaarbank. 1975 - 1981, 3453
          - Lochem; Spaarbank. 1975 - 1980, 3454
          - Loppersum; Bondsspaarbank. 1975 - 1978, 3455
          - Maastricht; Spaarbank Limburg. 1975, 1979 - 1980, 3456
          - Middelburg; Zeeuwse Nutsspaarbank. 1975 - 1981, 3457
          - Middelharnis; Nutsspaarbank Middelharnis- Sommelsdijk. 1975 - 1977, 3458
          - Middelstum; Spaarbank. 1975 - 1980, 3459
          - Monster; Nutsspaarbank Monster-'s Gravenzande. 1975 - 1980, 3460
          - Mijdrecht; Bondsspaarbank. 1975 - 1979, 3461
          - Niedorp; Nutsspaarbank Winkel. 1975, 3462
          - Noordwijk; Bondsspaarbank. 1975 - 1981, 3463
          - Putten; Spaar- en bewaarbank. 1975 - 1980, 3464
          - Roodeschool; Bondsspaarbank Noordoost-Groningen. 1975 - 1979, 3465
          - Rotterdam; Spaarbank. 1975, 3466
          - Ruinen; Bondsspaarbank. 1975 - 1981, 3467
          - Rijnsaterwoude; Nutsspaarbank. 1975, 3468
          - Schiedam; Spaarbank Anno 1820. 1975 - 1981, 3469
          - Schildwolde; Nutsspaarbank Duurswold. 1975 - 1978, 3470
          - Sneek; Spaarbank van 1818. 1975 - 1980, 3471
          - Spijk; Spaarbank. 1975 - 1977, 3472
          - Tiel; Nutsspaarbank van 1818. 1975 - 1981, 3473
          - Twisk; Spaarbank. 1975, 3474
          - Utrecht; Centrale Volksbank. 1975 - 1979, 3475
          - Vlaardingen; Bondsspaarbank. 1975 - 1981, 3476
          - Vlagtwedde; De Spaarbank opgericht door het Plaatselijk Nut (1870). 1975 - 1980, 3477
          - Voorburg; Bondsspaarbank. 1975 - 1978, 3478
          - Vorden; Nutsspaarbank. 1975, 3479
          - Wageningen; Gelders-Utrechtse Spaarbank. 1975 - 1978, 3480
          - Warffum; Spaarbank. 1975, 3481
          - Westwoud; Spaarbank. 1975 - 1980, 3482
          - Wildervank; Bondsspaarbank. 1975 - 1981, 3483
          - Winkel; Nutsspaarbank. 1977 - 1980, 3484
          - Winsum; Bondsspaarbank. 1976 - 1981, 3485
          - Winterswijk; Nutsspaarbank. 1975 - 1980, 3486
          - Woerden; Bondsspaarbank. 1975 - 1981, 3487
          - Workum; Bondsspaarbank van 1817. 1975 - 1978, 3488
          - Wijk, De; Nutsspaarbank. 1975 - 1978, 3489
          - Wijk bij Duurstede; Vereeniging tot Beheer der Spaarbank. 1975 - 1977, 3490
          - Zaandam; Bondsspaarbank Zaanstad. 1975 - 1980, 3491
          - Zaltbommel; Bondsspaarbank. 1975 - 1977, 3492
          - Zierikzee; Nutsspaarbank. 1975 - 1980, 3493
        - Nota inzake de continuïteit en het rendement van de Bondsspaarbanken vanaf 1976 tot en met 1980. Met bijlagen., 1981; 3494; 1 omslag
        - Staten houdende overzichten inzake de ontwikkeling van de toevertrouwde middelen bij de spaarbanken. Met hiaten., 1984 - 1989; 3495; 1 pak
        - Grafische overzichten houdende het marktaandeel van de Bondsspaarbanken in vergelijking met de Rabobanken, de Rijkspostspaarbank en de algemene handelsbanken vanaf 1973 tot en met 1984., 1985; 3496; 1 omslag
    - BETALINGSVERKEER, 2.5.7
      - NATIONAAL, 2.5.7.1
        - Stukken betreffende het verstrekken van informatie inzake de uitbetaling van pensioenen aan cliënten via hun spaarbank., 1926 - 1948; 3497; 1 omslag
        - Stukken betreffende het formuleren van beleid inzake uitbetaling van pensioenen van cliënten via hun spaarbank., 1926 - 1959; 3498; 1 omslag
        - Stukken betreffende de totstandkoming van de concept-regeling voor betaling en ontvangst voor inleggers per giro en voor betaalbaarstelling van kwitanties., 1926 - 1931; 3499; 1 omslag
        - Stukken betreffende het vaststellen van opzeggingstermijnen die cliënten van spaarbanken in acht moeten nemen wanneer zij bedragen van vijfhonderd gulden of meer wensen op te nemen., 1932 - 1941; 3500; 1 omslag
        - Stukken betreffende het formuleren van beleid inzake de mogelijke oprichting van een Spaarbank-Centrale. Met bijlagen., 1939 - 1949; 3501; 1 pak
        - Stukken betreffende het verlenen van medewerking aan de uitvoering van maatregelen ten behoeve van geëvacueerde spaarders van de Nutsspaarbank te `s- Gravenhage., 1942 - 1943; 3502; 1 omslag
        - Stukken betreffende de vaststelling en wijziging van de regeling tot uitbetaling op Elders Betaalbare spaarbankboekjes, beter bekend als de ''E.B.-regeling''., 1943 - 1986; 3503-3505; 3 omslagen
          - 1943 - 1944, 3503
          - 1970 - 1973, 3504
          - 1983 - 1986, 3505
        - Stukken betreffende het formuleren van beleid inzake het gebruik van de Girocentrale van de Kasvereeniging te Amsterdam ten behoeve van girale overboekingen van spaargelden van leden. Met bijlagen., 1943-1948; 3506; 1 omslag
        - Stukken betreffende het voorstel tot de oprichting van een Spaarbankcentrale der Nederlandsche Spaarbanken N.V., 1946; 3507; 1 omslag
        - Stukken betreffende het onderzoek naar giro-opdrachten die ten laste van spaarrekeningen zijn verricht., 1950 - 1953; 3508; 1 omslag
        - Stukken betreffende de regeling waarbij men desgewenst uitkeringen krachtens de Algemene Ouderdomswet kan laten bijschrijven op een spaarrekening., 1956; 3509; 1 omslag
        - Stukken betreffende de storting van betalingen krachtens bedrijfspensioenregelingen op spaarbankrekeningen., 1958 - 1959; 3510; 1 omslag
        - Stukken betreffende het formuleren van beleid inzake de girale verwerking van loon- en salarisbetalingen door de aangesloten spaarbanken., 1959 - 1967; 3511; 1 omslag
        - Stukken betreffende de vorming van een pool inzake de exploitatie van een gezamenlijk reserve rijdend bijkantoor., 1960 - 1964; 3512; 1 omslag
        - Verslag van de bespreking d.d. 7 november 1962 inzake de Stichting Giro Westlandse Spaar- en Hulpbank., 3513; 1 omslag
        - Stukken betreffende aansluiting bij de Garantie-overeenkomst inzake spaarbankcheques., 1967 - 1970; 3514; 1 omslag
        - Stukken betreffende het verlenen van medewerking aan toetreding van aangesloten spaarbanken tot de Bankgirocentrale., 1967 - 1970; 3515; 1 pak
        - Stukken betreffende de besprekingen inzake de geautomatiseerde verwerking van de salarisbetalingen van ambtenaren., 1967 - 1977; 3516; 1 omslag
        - Stukken betreffende het verlenen van medewerking aan een enquête inzake het mogelijk aanhouden van spaargirorekeningen of andere vormen van betaalrekeningen., 1968 - 1969; 3517-3521; 4 omslagen en 1 pak
          - Leden zonder Spaargirorekeningen of andere betaalrekeningen, 3517
          - Leden met Spaargirorekeningen, maar zonder andere betaalrekeningen, 3518; 1 pak
          - Leden zonder spaargirorekeningen, maar met andere betaalrekeningen, 3519
          - Niet-leden zonder spaargirorekeningen of andere betaalrekeningen, 3520
          - Niet-leden zonder spaargirorekeningen, maar met andere betaalrekeningen, 3521
        - Notulen van de vergaderingen van de Werkgroep Integratie Informatieverwerking., 1968-1974; 3522; 1 omslag
        - Stukken betreffende de ontwikkeling van betaalcheque's ten behoeve van rekeninghouders van de Bondsspaarbank., 1969; 3523; 1 omslag
        - Stukken betreffende de totstandkoming van het standaardcontract met de Bankgirocentrale inzake deelname aan het interbancaire verkeer., 1969 - 1977; 3524; 1 omslag
        - Stukken betreffende het berekenen van de omslag van de aangesloten banken voor deelname aan het gezamenlijke betaalchequeproject., 1970 - 1971; 3525; 1 omslag
        - Maandverslagen., 1971 - 1980; 3526-3527; 2 omslagen
          - 1971 - 1976, 3526
          - 1977 - 1980, 3527
        - Agenda`s en bijlagen ten behoeve van de vergaderingen van de Werkgroep Integratie Informatieverwerking., 1970 - 1974; 3528-3531; 4 pakken
          - 1970 - 1971, 3528
          - 1972, 3529
          - 1973, 3530
          - 1974, 3531
        - Informatieberichten., 1970 - 1987; 3532-3549; 18 omslagen
          - 1970, 3532
          - 1971, 3533
          - 1972, 3534
          - 1973, 3535
          - 1974, 3536
          - 1975, 3537
          - 1976, 3538
          - 1977, 3539
          - 1978, 3540
          - 1979, 3541
          - 1980, 3542
          - 1981, 3543
          - 1982, 3544
          - 1983, 3545
          - 1984, 3546
          - 1985, 3547
          - 1986, 3548
          - 1987, 3549
        - Stukken betreffende het berekenen van de omslag van de aangesloten spaarbanken voor door de Bankgirocentrale verrichte overboekingen., 1972 - 1976; 3550; 1 omslag
        - Nota inzake de ontwikkelingen op het gebied van het girale betalingsverkeer., 1973; 3551; 1 deel
        - Nota inzake de ontwikkelingen op het gebied van het betaal- en eurochequeverkeer., 1973; 3552; 1 deel
        - Notulen van en bijlagen ten behoeve van de vergaderingen van de Commissie Organisatie Betalingsverkeer., 1974 - 1976; 3553-3555; 2 pakken en 1 omslag
          - 1974, 3553; 1 omslag
          - 1975, 3554
          - 1976, 3555
        - Stukken betreffende de vertegenwoordiging van de Nederlandse Spaarbankbond in de Bankgirocentrale en de Stichting Bevordering Chequeverkeer., 1975; 3556
        - Notulen van en vergaderstukken ten behoeve van de vergaderingen van de Commissie Beleidsaspecten Betalingsverkeer., 1975-1981, 1984-1991; 3557-3585; 28 pakken en 1 omslag
          - 1975, 3557
          - 1976 januari - juni, 3558
          - 1976 juli - december, 3559; 1 omslag
          - 1977, 3560
          - 1978, 3561
          - 1979, 3562
          - 1980, 3563
          - 1981 januari - juni, 3564
          - 1981 juli - september, 3565
          - 1984 januari - juni, 3566
          - 1984 juli - december, 3567
          - 1985 januari - juni, 3568
          - 1985 juli - december, 3569
          - 1986 januari - juni, 3570
          - 1986 juli - december, 3571
          - 1987 januari - juni, 3572
          - 1987 juli - november, 3573
          - 1987 december - 1988 maart, 3574
          - 1988 april - augustus, 3575
          - 1988 september - december, 3576
          - 1989 januari - maart, 3577
          - 1989 april - juni, 3578
          - 1989 juli - september, 3579
          - 1989 oktober - december, 3580
          - 1990 januari - maart, 3581
          - 1990 april - september, 3582
          - 1990 oktober - december, 3583
          - 1991 januari - juni, 3584
          - 1991 juli - december, 3585
        - Circulaires inzake de gemeenschappelijke stortings-acceptgiroprocedure tussen de Centrale Rabobanken, de Nederlandse Spaarbankbond, het Staatsbedrijf der PTT en de Bankgirocentrale., 1978 - 1983; 3586; 1 omslag
        - Vergaderstukken van de Werkgroep Betalingsverkeer Centrale Instellingen (WBCI), alsmede van de vergaderingen van de Stuurgroep Betalingsverkeer Centrale Instellingen., 1981 - 1989; 3587-3590; 2 pakken en 2 omslagen
          - 1981 - 1983. Stuurgroep, 3587; 1 omslag
          - 1981 - 1984. Werkgroep, 3588; 1 pak
          - 1985 - 1988, 3589; 1 pak
          - 1989, 3590; 1 omslag
        - Informatiebulletin Betalingsverkeer., 1982 - 1990, 1993; 3591; 1 omslag
        - Jaarverslagen van de afdeling Betalingsverkeer., 1982 - 1985, 1994 - 1995; 3592; 1 omslag
        - Rapport inzake de toekomstige samenwerking Betalingsverkeer., 1984; 3593; 1 omslag
        - Stukken betreffende de ontwikkeling van een elektronische betaalpas., 1985 - 1988; 3594-3596; 3 pakken
          - 1985 - 1986 mei, 3594
          - 1986 juni - augustus, 3595
          - 1986 september - 1988, 3596
        - Stukken betreffende de voorbereiding van een eventuele aansluiting van spaarbanken op Data Communicatie Infrastructuur, alsmede betreffende de aansluiting van DCI op het Euro-S-Net., 1987 - 1990; 3597; 1 omslag
        - Stukken betreffende de instelling en werkzaamheden van de Commissie Rendement Betalingsverkeer., 1986 - 1987; 3598; 1 omslag
        - Stukken betreffende het sluiten van een overeenkomst met de Bankgirocentrale aangaande de Regeling Herstelboeking., 1987; 3599; 1 omslag
        - Stukken betreffende de deelname van de Nederlandse Spaarbankbond aan het Tripartite Overleg Electronisch Betalen., 1987 - 1988; 3600; 1 omslag
        - Stukken betreffende de samenwerking met de Bankgirocentrale aangaande de interbancaire Point-of-Sale-projecten bij benzinestations., 1987 - 1988; 3601; 1 omslag
        - Stukken betreffende de totstandkoming en herziening van de samenwerkingsovereenkomst Geldautomaten (GEA) ten behoeve van het electronisch betalingsverkeer., 1987 - 1991; 3602; 1 omslag
        - Stukken betreffende interbancaire verrekening van het betalingsverkeer., 1987 - 1992; 3603; 1 pak
        - Stukken betreffende de indiening van een offerte inzake de uitvoering van het Klein Betalingsverkeer van de Overheid., 1988; 3604; 1 omslag
        - Stukken betreffende het formuleren van beleid inzake de beperking van de verzilveringsfaciliteiten van eurocheque`s en betaalcheque`s., 1988; 3605; 1 omslag
        - Agenda`s en notulen van de Raad van Advies Eurocard., 1988 - 1989; 3606-3611; 6 pakken
          - 1988 juni - september, 3606
          - 1988 oktober - december, 3607
          - 1989 januari - februari, 3608
          - 1989 maart - juni, 3609
          - 1989 juli - oktober, 3610
          - 1989 november, 3611
        - Stukken betreffende het verlenen van medewerking aan de totstandkoming van de regeling inzake gespreide inning en betaling van collegegelden bij studenten van het Hoger Beroepsonderwijs en het Universitair Onderwijs., 1988 - 1990; 3612-3613; 2 pakken
          - 1988 - 1989 augustus, 3612
          - 1989 september - 1990 april, 3613
        - Stukken betreffende het voeren van overleg met het Ministerie van Onderwijs & Wetenschappen inzake de privatisering van het stelsel van studiefinanciering., 1988 - 1991; 3614; 1 omslag
        - Notulen en bijlagen van de vergaderingen van de Stuurgroep Chipcardproef Woerden., 1988-1991; 3615; 1 pak
        - Documentatie inzake de Chipcardproef Woerden., 1988 - 1991; 3616; 1 pak
        - Stukken betreffende de samenwerking met de ANWB inzake het uitbrengen van een creditcard voor ANWB-leden., 1989; 3617; 1 omslag
        - Stukken betreffende de overname van de besloten vennootschappen Datatraffic en Beanet door de Nederlandse Spaarbankbond, Centrale Rabobank en Postbank, alsmede de inbreng van deze vennootschappen ten behoeve van de stichting van Payment Systems Services., 1989 - 1991; 3618; 1 omslag
        - Notulen van de vergaderingen van het Platform Overleg Automatisering., 1990 - 1991; 3619; 1 omslag
        - Notulen van de vergaderingen van de werkgroep Pluscard., 1990 - 1991; 3620; 1 omslag
        - Stukken betreffende het ontwikkelen van beleid door de Bankgirocentrale aangaande de toetredingsvoorwaarden voor nieuwe deelnemers., 1990 - 1991; 3621; 1 omslag
        - Stukken betreffende het inwinnen van advies inzake de juridische aanvechtbaarheid van het beleidsvoornemen van De Nederlandsche Bank tot tarifering van geldcassettes met een te lage vulgraad., 1990 - 1991; 3622; 1 omslag
        - Stukken betreffende de overdracht van het collectieve aandeel in Interpay aan de SNS Bank en de Fortis Bank., 1997; 3623; 1 omslag
        - Agenda`s, notulen en bijlagen van de vergaderingen van het Beleidsoverleg Betalingsverkeer (B.O.B.)., 1994 - 1997; 3624-3629; 4 pakken en 2 omslagen
          - 1994, 3624; 1 omslag
          - 1995, 3625
          - 1996 januari - juni, 3626; 1 omslag
          - 1996 juli - december, 3627
          - 1997 januari - juni, 3628
          - 1997 juli - december, 3629
      - INTERNATIONAAL, 2.5.7.2
        - Circulaires inzake de verkoop van Uniforme Nederlandse Reischeques en van Thomas Cook Traveller Cheques., 1972 - 1983; 3630; 1 omslag
        - Stukken betreffende de verleende bemiddeling van de Nederlandse Spaarbankbond bij de overeenkomst inzake uitbetaling van spaarboekjes van de Algemene Spaar- en Lijfrente Kas te Brussel., 1973 - 1977; 3631; 1 omslag
        - Stukken betreffende de totstandkoming van de overeenkomst tussen European Savings Banks Financial Services Company en Datenverarbeitungsgesellschaft der Niedersächsischen Sparkassen-organisation., 1988 - 1990; 3632; 1 pak
        - Stukken betreffende het verlenen van medewerking aan de oprichting van en de toetreding tot de European Savings Banks Financial Services Company., 1989; 3633; 1 pak
        - Stukken betreffende het sluiten van een samenwerkingsovereenkomst met Centre National des Caisses d`Epargne et de Prévoyance., 1990 - 1991; 3634; 1 omslag
        - Agenda`s, notulen en bijlagen van de vergaderingen van de Board of Directors van European Savings Banks Financial Services Company (Eufiserv)., 1992 - 1996; 3635-3643; 4 pakken en 5 omslagen
          - 1992. Notulen, 3635
          - 1992. Agenda's en bijlagen, 3636; 1 pak
          - 1993. Notulen, 3637
          - 1993. Agenda's en bijlagen, 3638; 1 pak
          - 1994 - 1995. Notulen, 3639
          - 1994. Agenda's en bijlagen, 3640; 1 pak
          - 1995. Agenda's en bijlagen, 3641
          - 1996. Notulen, 3642
          - 1996. Agenda's en bijlagen, 3643; 1 pak
        - Stukken betreffende de juridische procedure van de Nederlandse banken versus de Europese Commissie inzake de verrekening van de bankkosten van de invoering van eurozonevaluta. Met bijlagen., 1997 - 2000; 3644; 1 pak en 1 CD-ROM
    - SPAARPROPAGANDA EN MARKETING, 2.5.8
      - PROPAGANDA, 2.5.8.1
        - Stukken bijeengebracht ten behoeve van de ontwikkeling van propagandamateriaal., 1905-1947; 3645-3663; 14 omslagen en 5 pakken
          - Afhaaldienst. 1930 - 1947, 3645
          - Bedrijfssparen. 1924 - 1940, 3646
          - Bijkantoren. 1930 - 1950, 3647
          - Dienstverlening door de banken. Nederland, 3648
          - Dienstverlening door de spaarbank. Buitenland. 1920 - 1947, 3649; 1 pak
          - Eigen huis. 1925 - 1938, 3650
          - Geboorte. 1930 - 1950, 3651
          - Girosparen. [1940 - 1945], 3652
          - Huisvrouwen. [1930 - 1945], 3653
          - Jeugdsparen. [1940 - 1947], 3654; 1 pak
          - Kluisloketten. [1930 - 1947], 3655
          - Ledenbanken. [1930 - 1947], 3656; 1 pak
          - Nieuwe inwoners. [1930 - 1940], 3657
          - Propagandacampagnes. 1926 - 1947, 3658; 1 pak
          - Schoolsparen. 1924 - 1947, 3659; 1 pak
          - Spaarbusjes. [1920 - 1940], 3660
          - Spaarclubs. [1920 - 1940], 3661
          - Spaarsystemen en -automaten. 1920 - 1947, 3662
          - Volwassenen. [1930 - 1940], 3663
        - Uitgaven van de Propagandacommissie., 1920 - 1947; 3664-3674; 10 omslagen en 1 pak
          - Boeken, kleurboeken voor de jeugd. [1930], 3664
          - Cliché`s van propagandamateriaal. [1940], 3665
          - Gelukscent. 1933 - 1947, 3666
          - Geschenkjes en spelletjes voor de jeugd. [1920-1945], 3667
          - Jeugdspaarbank. [1930-1947], 3668
          - '`Mensen aan het loket'' door Drs. J. Slikboer. 1946, 3669
          - Schoolsparen. 1933, 3670; 1 pak
          - Spaaralmanakken. 1940 - 1941, 3671
          - Spaarbankkalenders. 1936 - 1939, 3672
          - Spaarpropaganda door A. Sellemans. 1947, 3673
          - De zilvercent. [1946], 3674
        - Specimina van spaarbankgeschenken. (1925) - 1947, 3675-3679; 3 omslagen en 2 pakken
          - Boeken [1925 - 1945], 3675; 1 pak
          - Geschenken voor de jeugd. 1930 - 1947, 3676
          - Geschenken voor volwassenen. [1925 - 1945], 3677
          - Schriften, kleurboeken en roosters. 1930 - 1945, 3678; 1 pak
          - Spellen [1940], 3679
        - Stukken betreffende het voeren van propaganda-activiteiten voor de jaarlijkse Wereldspaardag op 30 oktober. Met foto`s., 1928 - 1965; 3680; 1 omslag
        - Stukken betreffende het uitschrijven van een prijsvraag voor een reclameplaat ter propagering van het spaarbankwezen in het algemeen en in het bijzonder van het sparen bij een spaarbank aangesloten bij de Nederlandsche Spaarbankbond., 1929; 3681; 1 omslag